【裁判字號】    95,裁,2137
【裁判日期】    950925
【裁判案由】    虛報進口貨物
【裁判全文】
最  高  行  政  法  院  裁  定
                                     95年度裁字第02137號
抗  告  人  群益膠帶股份有限公司
代  表  人  甲○○
上列抗告人因與相對人財政部基隆關稅局間虛報進口貨物事件，
對於中華民國94年12月28日臺北高等行政法院94年度訴字第2695
號裁定提起抗告，本院裁定如下︰
    主  文
抗告駁回。
抗告訴訟費用由抗告人負擔。
    理  由
一、按抗告法院認抗告為不合法或無理由者，應為駁回抗告之裁
    定。
二、本件原審以本件抗告人因虛報進口貨物事件，係於民國（下
    同）94年3月14日收受相對人94年3月10日基普復二五字第09
    41000260號復查決定（下稱原處分），有財政部基隆關稅局
    送達證書附原處分卷可稽。是抗告人提起訴願之期間，應自
    94年3月15日起算。又抗告人之公司所在地依經濟部公司登
    記資料係設於臺北縣淡水鎮○○○路○段29之3號12樓，惟依
    抗告人本件自填虛報進口貨物之進口報單其地址為桃園縣觀
    音鄉○○村○○○路17號，原處分亦係向桃園縣觀音鄉○○
    村○○○路17號為送達，並經抗告人之受雇人收受。抗告人
    應將訴願書經由原行政處分機關（即相對人）向訴願管轄機
    關提起訴願，因相對人所在地為基隆市，以原處分之送達地
    桃園縣，應扣除在途期間3日，計抗告人提起訴願之期間，
    應至94年4月16日屆滿（星期六）。若以抗告人之登記公司
    所在地為臺北縣，應扣除在途期間2日，計抗告人提起訴願
    之期間，亦至94年4月15日屆滿（星期五）。惟抗告人遲至
    94年4月22日始向相對人提出載明發文日期94年4月20日之未
    列字號函及載明94年4月11日之訴願書提起訴願，此有相對
    人收文條戳碼可按，其提起訴願已逾法定不變期間，原處分
    應已確定，揆諸首開說明，其訴願自為法所不許，抗告人復
    對之提起行政訴訟，難謂合法，因而駁回抗告人於原審之訴
    。
三、抗告意旨以抗告人係於94年4月11具函對復查決定提起訴願
    ，該函於94年4月14日自淡水紅樹林郵局以掛號寄出，至遲
    應於94年4月16日即已送達相對人，尚在訴願法定期間云云
    。惟抗告人於94年4月14日以掛號信寄出之函件，其記載日
    期係94年4月10日，該函於94年4月15日送達相對人，函件內
    容係表明接受復查決定書之處罰並繳罰款，此有該函、掛號
    信封、相對人之收件戳等可按，至抗告人94年4月11日期之
    訴願書，係作為94年4月20日期函件之附件，該94年4月20日
    之函件於94年4月22日送達相對人，亦有該函及相對人之收
    件戳可稽，抗告人主張94年4月11日之訴願書，應於94年4月
    16日送達相對人，並無可採。原裁定並無不合，其抗告難認
    有理由，應予駁回。
四、依行政訴訟法第104條、民事訴訟法第95條、第78條，裁定
    如主文。
中    華    民    國    95    年    9     月    25    日
                  第六庭審判長法  官  張  登  科
                              法  官  簡  朝  振
                              法  官  葉  百  修
                              法  官  藍  獻  林
                              法  官  林  清  祥
以  上  正  本  證  明  與  原  本  無  異
中    華    民    國    95    年    9     月    25    日
                              書記官  伍  榮  陞


司法院資訊處製作；財團法人民間司法改革基金會備份。
